【裁判字號】    99,監宣,33
【裁判日期】    990623
【裁判案由】    監護宣告
【裁判全文】
臺灣臺南地方法院民事裁定              99年度監宣字第33號
聲  請  人  丙○○
            甲○○
相  對  人  乙○○
上聲請人聲請對乙○○為監護宣告事件，本院裁定如下：
    主      文
宣告乙○○（男，民國○○年○月○○日生、身分證統一編號：Ｚ000
000000號，住臺南市○○區○○里○鄰○○路○段32巷1號）為受
監護宣告之人。
選定丙○○（男，民國○○年○月○○日生、身分證統一編號：Ｚ000
000000號，住臺南市○○區○○里○鄰○○路○段32巷1號）為受
監護宣告之人乙○○之監護人。
指定甲○○（女，民國○○年○月○○日生、身分證統一編號：Ｚ000
000000號，住臺南市○○區○○里○鄰○○路○段32巷1號）為會
同開具財產清冊之人。
聲請程序費用新臺幣壹仟元由受監護宣告之人乙○○負擔。
    理      由
一、本件聲請意旨略以：聲請人之子乙○○於民國98年8月30日
    因車禍呈重度肢障，精神障礙無法為意思表示或受意思表示
    ，家人也無法辨識其意思表示，聲請人為此爰聲請對乙○○
    為監護宣告。又聲請人丙○○為乙○○之父，甲○○亦係乙○○之母，爰聲請鈞院選定聲請人丙○○為乙○○之監護人
    ，並指定甲○○為會同開具財產清冊之人等語。
二、按對於因精神障礙或其他心智缺陷，致不能為意思表示或受
    意思表示，或不能辨識其意思表示之效果者，法院得因本人
    、配偶、四親等內之親屬、最近一年有同居事實之其他親屬
    、檢察官、主管機關或社會福利機構之聲請，為監護之宣告
    ，民法第14條第1項定有明文。再按受監護宣告之人應置監
    護人。法院為監護之宣告時，應依職權就配偶、四親等內之
    親屬、最近一年有同居事實之其他親屬、主管機關、社會福
    利機構或其他適當之人選定一人或數人為監護人，並同時指
    定會同開具財產清冊之人。又法院選定監護人時，應依受監
    護宣告之人之最佳利益，優先考量受監護宣告之人之意見，
    審酌一切情狀，並注意下列事項：(一)受監護宣告之人之身心
    狀態與生活及財產狀況。(二)受監護宣告之人與其配偶、子女
    或其他共同生活之人間之情感狀況。(三)監護人之職業、經歷
    、意見及其與受監護宣告之人之利害關係。(四)法人為監護人
    時，其事業之種類與內容，法人及其代表人與受監護宣告之
    人之利害關係，民法第1110條、第1111條第1項、第1111條
    之1亦定有明文。
三、經查：
（一）聲請人丙○○、甲○○分別係乙○○之父母，業據聲請人
      提出戶籍謄本1份在卷可稽，揆諸上開規定，本件聲請人
      聲請對乙○○為監護之宣告，自屬有據。
（二）又聲請人主張乙○○因發生車禍，有創傷性腦出血及蜘蛛
      膜下出血併言語不清反應遲鈍左側無力，經治療六個月無
      效，中樞神經系統機能遺存極度障礙，終身無工作能力，
      為維持生命必要之日常生活活動，全須他人扶助，經常須
      醫療護理及專人周密照護等情，亦據聲請人提出行政院衛
      生署雙和醫院乙種診斷證明書、身心障礙手冊各1件為證
      ，且經本院囑託臺灣板橋地方法院對乙○○進行監護宣告
      鑑定，經臺灣板橋地方法院法官函請鑑定人即板橋中興醫
      院馮德誠醫師對乙○○進行鑑定，其結果認：「乙○○於
      去年八月三十日頭部受傷顱內出血，目前說話不清楚，左
      側偏癱，日常生活起居均他人協助照顧，對外界言語詢問
      認人可，其他回答錯誤…有精神障礙或其他心智缺點，其
      意思表示或辨識意思表示效果之程度完全不能，無恢復可
      能性，建議為監護之宣告」等語，有臺灣板橋地方法院99
      年5月13日板院輔家玉99家助16字第032120號函附之99年4
      月30日鑑定筆錄暨精神鑑定報告書附卷可佐。是聲請人聲
      請對乙○○為監護宣告為有理由，應予准許。
四、次查，受監護宣告人乙○○並無配偶，而聲請人丙○○為乙○○之父，且經乙○○之親屬團體會議推定為乙○○之監護
    人等情，業據聲請人提出戶籍謄本1件、親屬會議紀錄、親
    屬團體會議推定監護人說明書、親屬系統表在卷可按，本院
    復參酌受監護宣告人乙○○之所有事項目前均由聲請人丙○○處理，且聲請人為受監護宣告人乙○○之父，其與乙○○
    之感情亦屬融洽，並表示願意擔任受監護宣告人乙○○之監
    護人，是認由聲請人丙○○任監護人最能符合受監護宣告人
    乙○○之最佳利益，爰選定聲請人丙○○為受監護宣告人乙○○之監護人；又甲○○係乙○○之母，有戶籍謄本1件附
    卷可參，並經受監護宣告人乙○○之親屬團體會議推定為會
    同開具財產清冊之人，復有聲請人提出之親屬團體會議推定
    監護人說明書、親屬系統表在卷可稽，衡情甲○○應會本於
    受監護宣告人乙○○之最佳利益，與監護人共同開具財產清
    冊，且甲○○亦表示願擔任會同開具財產清冊之人，是爰指
    定甲○○為會同開具財產清冊之人，以利監護事宜之執行。
五、依民事訴訟法第608條第1項，裁定如主文。
中    華    民    國    99    年    6     月    23    日
                  家事法庭  法  官    李杭倫
以上正本係照原本作成。
如不服本裁定關於選定監護人及指定會同開具財產清冊之人等部
分，應於送達後十日內向本院提出抗告狀，並繳納抗告費新臺幣
1,000元；其餘關於宣告監護之部分，不得抗告。
中    華    民    國    99    年    6     月    23    日
                            書記官    秦復華

司法院資訊處製作；財團法人民間司法改革基金會備份。
